【裁判字號】    92,訴,630
【裁判日期】    921210
【裁判案由】    違反毒品危害防制條例
【裁判全文】
臺灣屏東地方法院刑事判決                          九十二年度訴字第六三號
    公  訴  人  臺灣屏東地方法院檢察署檢察官
    被      告  甲○○
右列被告因違反毒品危害防制條例案件，經檢察官提起公訴（九十二年度毒偵字第一
三九六號），本院裁定以簡式審判程序審理，茲判決如左：
    主  文
甲○○連續施用第一級毒品，累犯，處有期徒刑壹年，扣案之兼含海洛因及安非他命
殘渣之夾鏈袋個沒收銷燬，針筒壹支、藥剷支沒收；又連續施用第二級毒品，累
犯，處有期徒刑捌月，扣案之兼含海洛因及安非他命殘渣之夾鏈袋個沒收銷燬，簡
易施用工具玻璃瓶及玻璃球各壹個沒收。應執行有期徒刑壹年陸月，扣案之兼含海洛
因及安非他命殘渣之夾鏈袋個沒收銷燬，針筒壹支、藥剷支、簡易施用工具玻璃
瓶及玻璃球各壹個，均沒收。
    事  實
一、甲○○曾因施用毒品案件，經本院以民國八十八年度毒聲字第八七八號裁定移送
    觀察、勒戒，並以八十八年毒聲字第一○三五號裁定予以強制戒治，嗣經八十八
    年毒聲字第二六○二號裁定停止強制戒治，付保護管束，至強制戒治期滿後，經
    臺灣屏東地方法院檢察署檢察官於八十九年六月九日以該署八十九年度戒毒偵字
    第二三九號為不起訴處分確定；復再因施用毒品，經本院以九十年度毒聲字第一
    二八四號裁定予以強制戒治，並由本院以九十年度屏簡字第三五八號判決處有期
    徒刑三月，嗣於九十二年三月四日刑期屆滿執行完畢。然甲○○竟猶不思戒除惡
    習，於五年內復分別基於施用第一級毒品海洛因及第二級毒品安非他命之概括犯
    意，自九十二年七月間某日起，至同年八月二十日止，連續在其屏東縣鹽埔鄉○
    ○村○○街二十三號住處，多次施用第一級毒品海洛因及第二級毒品安非他命。
    嗣於九十二年八月二十日十六時許，在甲○○上開住處內為警查獲，並扣得兼含
    海洛因及安非他命殘渣之夾鏈袋三個、針筒一支、藥剷三支、簡易施用工具玻璃
    瓶及玻璃球各一個。後甲○○經台灣屏東地方法院檢察署檢察官向本院聲請以九
    十二年度毒聲字第一三三八號裁定送令入戒治處所施以強制戒治，現仍於臺灣屏
    東看守所附設戒治處所強制戒治中。
二、案經屏東縣警察局屏東分局報請台灣屏東地方法院檢察署檢察官偵查起訴。
    理  由
一、上述事實，已據被告甲○○坦白承認，又其於九十二年八月二十日為警查獲後於
    警察局所採集之尿液經送檢驗結果，確呈嗎啡（海洛因水解之反應）及甲基安非
    他命陽性反應，有屏東縣衛生局九十二年九月五日屏縣衛檢六字第九二○三○七
    號煙毒及麻醉藥品類委託檢驗結果通知書一紙在卷可憑，此為鑑定機關本於專業
    知識及以精密儀器測試後所得之結論，自可憑信，另扣案之夾鏈袋三個，均留有
    微量白色粉末狀及結晶狀殘渣，經證人即屏東縣警察局屏東分局警員鄭強民以臺
    灣尖端先進生技醫藥公司出品之簡易快速篩檢測試劑鑑測結果，呈海洛因及安非
    他命陽性反應，有本院勘驗筆錄、試劑使用說明書及照片二幀及試劑一只存卷可
    佐，應曾經置放過海洛因及安非他命。此外復有扣案之含海洛因殘渣之夾鏈袋三
    個、針筒一支、藥剷三支、簡易施用工具玻璃瓶、玻璃球各一個足稽，被告自白
    施用海洛因及安非他命，應與事實相符，而堪採信。又被告曾因施用毒品案件，
    經本院以八十八年度毒聲字第八七八號裁定移送觀察、勒戒，並以八十八年毒聲
    字第一○三五號裁定予以強制戒治，嗣經八十八年毒聲字第二六○二號裁定停止
    強制戒治，付保護管束，至強制戒治期滿後，經臺灣屏東地方法院檢察署檢察官
    於八十九年六月九日以該署八十九年度戒毒偵字第二三九號為不起訴處分確定；
    復再因施用毒品，經本院以九十年度毒聲字第一二八四號裁定予以強制戒治，並
    由本院以九十年度屏簡字第三五八號判決處有期徒刑三月，嗣於九十二年三月四
    日刑期屆滿執行完畢等情，有臺灣高等法院被告全國前案紀錄表、刑案資料查註
    紀錄表各一份附卷足憑，故本件事證明確，被告施用海洛因及安非他命之犯行，
    均堪認定。
二、核被告施用海洛因之行為，係犯毒品危害防制條例第十條第一項施用第一級毒品
    罪；其施用安非他命之行為，則係犯同條例第十條第二項施用第二級毒品罪。而
    其於施用海洛因與安非他命前或後之持有海洛因與安非他命犯行，各為其施用之
    高度行為所吸收，均不另論罪。又被告多次施用海洛因及安非他命之行為，時間
    緊接，手法相同，所犯均係犯罪構成要件相同之罪名，顯係基於概括犯意而反覆
    為之，應依連續犯規定，各論以一罪，並分別加重其刑。查被告前因違反毒品危
    害防制條例，經本院以九十年度屏簡字第三五八號判決處有期徒刑三月，並於九
    十二年三月四日刑期屆滿執行完畢，有臺灣高等法院被告全國前案紀錄表可據，
    其於五年內再犯有期徒刑之上述二罪，均為累犯，應加重其刑，其有二種刑之加
    重事由，應遞加重之。其所犯之上述二罪，犯意各別，行為互異，應分別論罪，
    合併處罰。爰審酌被告曾因施用毒品經送戒治所強制戒治後，仍未能戒斷其施用
    毒品之惡習，足見其陷溺已深，惟因施用毒品均僅係戕害其自己身心並無加害他
    人，犯罪後坦承犯行、態度尚稱良好等一切情狀，分別量處如主文所示之刑，並
    定其應執行刑。
三、扣案之夾鏈袋三個均係被告先後置放海洛因及安非他命之用已如前述，則因與其
    內之微量海洛因及安非他命殘渣無法析離，均應依毒品危害防制條例第十八條第
    一項前段之規定，一併沒收銷燬之。又扣案之針筒一支、藥剷（以一般吸管截剪
    而成）三支、簡易施用工具玻璃瓶、玻璃球各一個，為被告所有供以施用毒品之
    用，業據被告供述在卷，應依刑法第三十八條第一項第二款、第三項前段沒收之
    。
據上論斷，應依刑事訴訟法第二百九十九條第一項前段、第二百七十三條之一第一項
，毒品危害防制條例第十條第一項、第二項、第十八條第一項前段，刑法第十一條、
第四十七條、第五十六條、第五十一條第五款、第三十八條第一項第二款，判決如主
文。
本案經檢察官黃莉琄到庭執行職務。
中      華      民      國      九十二      年    十二    月    十      日
                                      臺灣屏東地方法院刑事第五庭
                                                法  官  林柏泓
右正本證明與原本無異。
如不服本判決應於收受本判決送達後十日內向本院提出上訴書狀，其未敘述上訴理由
者，並得於提起上訴後十日內向本院補提理由書狀（均須按他造當事人之人數附繕本
 ）「切勿逕送上級法院」
                                                書記官  吳光璵
中      華      民      國      九十二      年      十二    月  十一    日


司法院資訊處製作；財團法人民間司法改革基金會備份。
